臺灣士林地方法院交通事件裁定　 100年度交聲字第1009號
原處分機關　臺北市交通事件裁決所
受處分人　　林辰修
上列異議人即受處分人因違反道路交通管理處罰條例案件，對於
臺北市交通事件裁決所於民國100 年10月12日所為之處分（原處
分案號：北市裁罰字第裁22-AEY114782號）聲明異議，本院裁定
如下：
    主  文
異議駁回。
    理  由
一、按汽車駕駛人飲用酒類或其他類似物後，吐氣所含酒精濃度
    超過每公升0.25毫克或血液中酒精濃度超過百分之0.05以上
    者，不得駕車；又汽車駕駛人，駕駛汽車經測試檢定酒精濃
    度超過規定標準者，處新台幣（下同）15,000元以上60,000
    元以下罰鍰，並當場移置保管該汽車及吊扣其駕駛執照1 年
    ，及應接受道路交通安全講習，道路交通安全規則第114 條
    第2 款、道路交通管理處罰條例第35條第1 項第1 款、第24
    條第1 項第2 款分別著有明文。
二、原處分意旨略以：異議人即受處分人林辰修於民國100 年10
    月5 日23時35分許，駕駛車牌號碼1318-VR 號自用小客車，
    在臺北市○○○路○ 段32號前，因汽車駕駛人酒精濃度超過
    規定標準（經測試其呼氣酒精濃度為每公升0.28毫克）之違
    規，經警當場舉發，爰依道路交通管理處罰條例第35條第1
    項第1 款規定，裁處受處分人罰鍰19,500元，並吊扣駕駛執
    照12個月，及施以道路交通安全講習等語。
三、異議意旨略以：舉發當日23時伊於友人處食用薑母鴨，並未
    飲酒，執勤員警稱漱口對伊有利，然依規定須先簽單始得漱
    口，伊便簽名，未料酒測值剛好超過標準，因伊認可能係臨
    走前米酒全下鍋、烹煮時間不夠久所致，請員警讓伊喝一口
    水再測，員警竟告知伊前簽名者係不得要求再次酒測之單據
    ，故拒絕予以再測，為此聲明異議云云。
四、經查：
（一）異議人即受處分人於100 年10月5 日23時35分許，駕駛車
      牌號碼1318-VR 號自用一般小客車行經臺北市○○○路○
      段32 號 前，為警當場攔停對其進行呼氣酒精濃度測試，
      測得其呼氣酒精濃度達每公升0.28毫克，上開舉發經過有
      臺北市政府警察局舉發違反道路交通管理事件通知單及酒
      精濃度測試紙各1 紙在卷可憑，並經異議人在異議狀內自
      承，堪以認定。
（二）異議人固不否認有飲用酒類料理之薑母鴨後駕車之行為，
      惟辯稱要求第二次漱口未果云云；按內政部警政署所頒佈
      「取締酒後駕車程序」之規定：警察人員於執行酒精濃度
      測試時，於測試前應先確定受測者已飲酒結束15分鐘以上
      或提供礦泉水給受測者漱口，避免口腔殘存酒精，該實施
      酒測前提供飲水之目的在於避免口中有酒精殘留而造成酒
      測值之誤差，所以飲用酒類未逾15分鐘者，始有提供礦泉
      水漱口之必要，反之，飲用酒類已逾15分鐘者，則未有口
      腔中殘存酒精致影響酒測結果之虞，而無庸提供漱口，異
      議人異議理由壯內既自承係於23時食用含酒精成份之食品
      薑母鴨，距舉發時間23時35分顯已逾15分鐘，理應無須再
      予以提供礦泉水漱口，惟依據臺北市政府警察局中正第一
      分局100 年10月24日北市警中正一分交字第10033797 000
      號函所示：「林君於呼氣酒精濃度檢測確認單中勾選『飲
      酒結束或服用其他含有酒精成分食品如蜂膠、感冒糖漿、
      漱口水等未滿15分鐘』，要求員警提供礦泉水漱口後立即
      檢測」，是異議人於接受吐氣測試前，係以食用含酒精成
      分食品未滿15分鐘為由要求舉發員警予以漱口，則異議人
      所稱「員警稱簽張單子始可漱口」之單據，即為前開酒測
      確認單，該確認單係員警執行酒測時所提供與受測者勾選
      內容、確認受測者狀況之前置單據，舉發員警予異議人確
      認無誤後並依其所勾選內容提供礦泉水予異議人漱口，其
      舉發程序並無瑕疵，異議人於漱口後，經測試已經超過法
      定吐氣酒精含量，顯然確實有酒後駕車之事實，異議人所
      辯請求第二次測試云云，與其違規行為無涉，至於異議人
      指員警拒絕其要求再次測試係因其簽署前開單據所致云云
      ，顯有誤解，況依內政部警政署94年6 月27日警署交字第
      0940076632號函規定，駕駛人呼氣酒精濃度經執勤員警依
      據取締酒後駕車程序完成檢測後，不論有無超過標準，均
      不得實施第2 次檢測，此有臺北市政府警察局94年7 月11
      日北市警交字第09436767600 號函在卷足憑，執勤員警既
      已依據取締酒後駕車程序對異議人完成檢測並取得酒測數
      值每公升0.28毫克，異議人確實有飲用酒類食品後駕車，
      且已逾法定標準之事實，至為明確，無論異議人是否重測
      ，均不影響改變其違規行為之事實，異議人前揭所辯，顯
      無理由，要無足採。
五、綜上所述，原處分機關依據道路交通管理處罰條例第24條、
    第35條第1 項第1 款，道路交通安全規則第114 條第2 款及
    違反道路交通管理事件統一裁罰基準表規定，對異議人裁處
    19,500元罰鍰，吊銷駕照12個月，並應參加道路交通安全講
    習之處分，核無違誤，本件聲明異議為無理由，應予駁回。
六、據上論斷，應依道路交通案件處理辦法第19條，裁定如主文
    。
中    華    民    國    100   年    11    月    28    日
                              交通法庭法  官  黃國益
以上正本證明與原本無異
如不服本裁定應於送達後5日內向本院提出抗告狀
                                      書記官  阮弘毅
中    華    民    國   100    年    11    月    29    日